臺灣高雄地方法院刑事判決　　　　　　　　　　　九十三年度交簡上字第一四九號
　　上　訴　人
　　即　被　告　甲○○
右列上訴人因公共危險案件，不服本院高雄交通法庭九十三年度交簡字第一二九七號
中華民國九十三年六月八日第一審簡易判決（聲請簡易判決處刑案號：九十三年度偵
字第九九四五號），提起上訴，本院管轄之合議庭自為第一審判決如左：
    主  文
原判決撤銷。
甲○○無罪。
    理  由
一、公訴意旨略以：上訴人即被告甲○○明知服用毒品、麻醉藥品、酒類或其他相類
    之物，不能安全駕駛動力交通工具者，不得駕駛動力交通工具，竟於民國九十三
    年五月五日十七時七分許，於吐氣所含酒精濃度達０．七二毫克，已達不能安全
    駕駛之狀態下，仍駕駛動力交通工具車牌號碼ＯＬＳ─二六二號重型機車，途經
    高雄縣鳳山市○○○路時，為警攔檢，並對之施以酒精濃度測試，始查悉上情，
    因認被告涉犯刑法第一百八十五條之三之服用酒類不能安全駕駛動力交通工具而
    駕駛罪嫌等語。
二、按起訴書應記載被告之姓名、性別、年齡、籍貫、職業、住所或居所或其他足資
    辨別之特徵，刑事訴訟法第二百六十四條第二項定有明文。至最高法院七十年臺
    上字第一○一號判例固認起訴書所記載之被告姓名，一般固與審判中審理對象之
    被告姓名一致，惟如以偽名起訴，既係檢察官所指為被告之人，縱在審判中始發
    現其真名，法院亦得對之加以審判，並非未經起訴。然查該案係就偽名者於檢察
    官起訴之際即由檢察官收押，起訴書註明被告在押，移送法院審判時將在押被告
    一併移審之情形而言，則嫌犯在押之特徵既得審認，縱檢察官以偽名起訴，起訴
    效力仍及於在押之偽名者，審判中自得以發現之真名加以審判。上開見解與前揭
    刑事訴訟法第二百六十四條之規定無違，應係最高法院七十年臺上字第一○一號
    判例之本義，尚不得解為無論檢察官起訴對象於起訴時在押與否，或起訴書記載
    之被告姓名、年籍、身分證字號、住址均屬他人冒用，而無其他足資辨別冒用者
    之特徵下，法院可自行查明冒用者之真實姓名、身分，逕加以更名審判，造成判
    例與刑事訴訟法第二百六十四條規定相違之結果。
三、檢察官認被告涉犯刑法第一百八十五條之三之服用酒類不能安全駕駛動力交通工
    具而駕駛罪嫌，無非以被告自白、卷附之酒精測試表、刑法第一百八十五條之三
    案件測試觀察紀錄表報告書、高雄縣政府警察局舉發反道路交通管理案件通知單
    、Ａ２道路交通事故調查報告表及所附現場照片數幀為證。訊據被告堅決否認有
    何服用酒類不能安全駕駛動力交通工具而駕駛犯行，辯稱：伊於九十三年五月五
    日當日至岡山空軍官校出差後，即返回高雄縣鳳山市○○路九十巷一弄一四號住
    處，並未至高雄縣鳳山市○○○路，應是其胞兄黃進忠酒後騎乘向孫黃蘭妹借用
    之車牌號碼ＯＬＳ─二六二號重型機車，為警攔檢，而遭胞兄黃進忠冒名等語。
    經查：警方於九十三年年五月五日十七時七分許，在高雄縣鳳山市○○○路時，
    查獲本案犯罪嫌疑人「甲○○」時，曾令該犯罪嫌疑人於酒精濃度測試值表偵訊
    筆錄、口卡片、高雄縣警察局交通隊通知上捺印指紋，此有高雄縣政府警察局高
    縣警刑字第○九三○○○八二○五六號案卷可稽，而本院依被告甲○○之聲請採
    集其指紋，連同前開犯罪嫌疑人之指紋（均係同一手指指紋），送請內政部警政
    署刑事警察局比對結果，二者之指紋不同，且經輸入電腦比對結果，與該局檔存
    之黃進忠指紋卡左拇指指紋相符等情，有該局九十三年八月十九日刑紋字000
    0000000號鑑定通知書及所附比對資料在卷可查，足見為警查獲而於警詢
    中接受詢問之人並非本件之被告甲○○而係黃進忠，是被告之上開辯解，尚屬有
    據，自堪採信。再本件檢察官提出之起訴書所記載之被告姓名、性別、年齡、身
    分證字號及住址，均屬被冒名之甲○○本人，而前開冒用被告甲○○姓名應訊之
    人並未經檢察官訊問，亦未在押，亦無從以在押之身分特徵，認係檢察官起訴之
    人，顯已無其他特徵可認定檢察官起訴對象係指被告甲○○以外之人，故本件檢
    察官起訴對象應係被冒名之本案被告甲○○，法院審判之對象亦應一致，而不得
    就其他人為訴外審判。綜此，本件被告甲○○既係遭黃進忠冒名牽連，是公訴人
    指訴刑法第一百八十五條之三之服用酒類不能安全駕駛動力交通工具而駕駛犯行
    ，當與被告無關，揆之前揭說明，自應為被告甲○○無罪之諭知。
四、末按檢察官聲請以簡易判決處刑之案件，經法院認為有第四百五十一條之一第四
    項但書之情形者，應適用通常訴訟程序審判之，刑事訴訟法第四百五十二條定有
  明文；且對於簡易判決之上訴，準用刑事訴訟法第三編第一章及第二章之規定，
    管轄第二審之地方法院合議庭受理簡易判決上訴案件，應依通常程序審理。其認
    案件有刑事訴訟法第四百五十二條之情形者，應撤銷原判決，逕依通常程序為第
    一審判決，法院辦理刑事訴訟簡易程序案件應行注意事項第十四項亦規定詳盡。
    本件原審依承辦檢察官聲請簡易判決處刑，對被告甲○○以刑法第一百八十五條
    之三之罪科刑，經本院撤銷原判決，改判被告無罪，已詳如前述，足認檢察官聲
    請簡易判決處刑為不適當，而有刑事訴訟法第四百五十一條之一第四項但書第三
    款之情形，故依前揭規定，應由本院合議庭逕依通常程序審理後，自為第一審判
    決，檢察官如不服本判決，仍得於法定上訴期間內，向管轄之第二審法院提起上
    訴，附此敘明。
據上論斷，應依刑事訴訟法第四百五十二條、四百五十五條之一第一項、第三項、第
三百六十九條第一項前段、第三百六十四條、第三百零一條第一項前段，判決如主文
。
本案經檢察官王銘裕到庭執行職務。
中      華      民      國    九十三    年      十      月     八       日
                                    臺灣高雄地方法院刑事第十一庭
                                        審判長法  官  徐  美  麗
                                              法  官  高  增  泓
                                              法  官  陳  億  芳
右為正本，係照原本作成，證明與原本無異。
如不服本判決，應於送達後十日內，向本院提出上訴狀。
                                              書記官  林  國  龍
中      華      民      國    九十三    年      十      月     十二     日
